臺灣士林地方法院民事裁定　九十三年度勞簡抗字第一號
　　抗　告　人　中華技術學院
　　法定代理人　乙○○
　　相　對　人　甲○○
　　　　　　　　丙○○
右抗告人與相對人甲○○等二人間履行契約等事件，抗告人對於民國九十二年六月二
十四日本院士林簡易庭所為第一審之裁定（九十二年度湖勞簡字第七號）提起抗告，
本院裁定如左：
    主      文
抗告駁回。
抗告程序費用由抗告人負擔。
    理      由
一、按調解有得撤銷之原因者，當事人得向原法院提起撤銷調解之訴；又第五百條至
    第五百零二條及第五百零六條之規定，於第二項情形準用之，民事訴訟法第四百
    十六條第二項、第四項定有明文。另抗告法院認抗告為不合法或無理由者，應為
    駁回抗告之裁定，民事訴訟法第四百九十二條第一項亦有明文。
二、抗告意旨略以：
（一）兩造前於鈞院九十一年度湖勞簡調字第六十八號履行契約等事件中，雖於民國
      九十二年一月二日成立調解，惟就相對人向抗告人請求給付鐘點費部分，相對
      人隱暪其已於調解成立前撤回之事實，使抗告人及調解委員在不知情之情形下
      ，就全部訴訟成立調解，並於調解筆錄載明相對人其餘請求拋棄。相對人以此
      欺瞞方式，詐欺抗告人之訴訟代理人鄭庭壽律師及調解委員，使其等陷於錯誤
      而成立調解，是該調解即因意思表示錯誤而有得撤銷之原因，故抗告人自得依
      法提起撤銷調解之訴。
（二）原審雖認相對人於九十二年一月十六日，利用電子郵件寄發陳情書予抗告人，
      內容已載明相對人於九十一年十二月底向法院撤回鐘點費之請求，故認抗告人
      就撤回鐘點費請求一事即已知情，惟電子郵件之傳送並非民事訴訟法上合法之
      三月二十六日提起本件撤銷調解之訴，已逾三十日之不變期間，自屬違法。
（三）再者，抗告人嗣於九十二年二月二十六日，依據教育部九十二年二月十七日台
      技（三）字第○九二○○一四四○六號函，就相對人之陳情書予以回覆時，因
      不知相對人陳情書所謂「已於九十一年十二月底向法院撤銷此一部份之告訴」
      等語之真意，故回函並未就此置評，故自難認抗告人於回覆相對人陳情書時，
      已知相對人撤回鐘點費之事實，原審以抗告人已於九十二年二月二十六日回函
      時知悉相對人撤回情事，而認抗告人撤銷調解之訴已逾三十日不變期間，而駁
      回抗告人之起訴，於法不合等語。為此提起抗告。抗告人並聲明：
      １、廢棄原裁定。
      ２、撤銷台灣士林地方法院內湖簡易庭九十一年度湖勞簡調字第六十八號民事
          調解。
      ３、右撤銷部分，駁回相對人之訴及假執行之聲請。
      ４、如獲不利判決，願供擔保請准宣告免假執行。
三、相對人則以：相對人已於九十一年十二月九日即已撤回鐘點費部分之請求，因該
    案未經言詞辯論，故撤回起訴原無庸得抗告人之同意，再就證人即調解委員邱義
    煌所證，其在調解時並未聽聞相對人有說鐘點費撤回之事及如何解決等語，足認
    調解時兩造並未就鐘點費部分進行調解。另證人黃小寧亦證稱，調解過程中相對
    人甲○○有講已將鐘點費請求撤回等語，故抗告人於調解之當日應已知相對人撤
    回鐘點費之事，故抗告人遲於九十二年三月二十六日提起撤銷調解之訴，已逾三
    十日不變期間，於法不合，應駁回其抗告等語。
四、程序方面：按對於裁定，得為抗告。民事訴訟法第四百八十二條前段定有明文，
    是以對裁定不服，應以抗告方式為之。本件抗告人雖因原審判決書正本書記官誤
    載得為上訴，而以上訴狀提起上訴，惟究其實質，應係對原審所為裁定聲明不服
    之意，自屬抗告性質，而應依抗告程序處理，先予敘明。
五、經查：
（一）相對人於九十一年十二月九日，已撤回九十一年度湖勞簡調字第六八號履行契
      約等事件中，關於對抗告人鐘點費部分之請求等情，有撤回狀附於前開案卷可
      稽，且當時該事件尚未經言詞辯論程序，故依民事訴訟法第二百六十二條之規
      定，其撤回起訴無庸得抗告人之同意，故自撤回時起該鐘點費部分之請求，即
      非前開案件之訴訟標的，堪以認定。且證人黃小寧於原審證稱：「調解過程中
      甲○○（即相對人）有講已將鐘點費之請求撤回」等語，再參以證人即調解委
      員邱義煌於原審中亦證稱「當初在調解時我沒聽到被告（即抗告人）有說鐘點
      費撤回之事及如何解決」、「調解當時鄭律師（即抗告人訴訟代理人）沒提到
      鐘點費．．．」等語，可認抗告人之訴訟代理人在調解當時已知鐘點費部分業
      經相對人撤回，故始於調解時未就鐘點費部分提出交由調解人進行討論協商，
      否則何以調解人就相對人所謂「拋棄其餘請求」即為「拋棄鐘點費部分請求」
      一節竟毫無印象，是以抗告人主張相對人於調解時隱暪撤回鐘點費請求一節，
      致抗告人及調解人陷於錯誤云云，尚難採信。
（二）至於抗告人主張相對人以電子郵件寄發之陳情書，並非法律規定送達云云，惟
      查相對人之陳情書影本已經教育部以九十二年二月十七日台（三）字第０九二
      ００一四四０六號函函知抗告人依法處理，且經抗告人於九十二年二月二十日
      收受，故抗告人至遲已於九十二年二月二十日得知相對人陳情書內容，而相對
      人陳情書中明載其九十一年十二月底已向法院撤銷鐘點費部分之告訴，雖抗告
      人以相對人陳情書中所謂之「告訴」，抗告人不解其意，事後亦未予回應云云
      ，惟就相對人陳情書前後以「．．．具狀控告中華技院（案號為：九十一年度
      湖勞簡字第六八號）．．．」、「我等雖然依法向法院提出告訴，但顧念過去
      共事五年情誼，已於九十一年十二月底向法院撤銷此一部分告訴」等語以觀，
      應可認相對人均係對同一事件即九十一年度湖勞簡字第六八號所為之說明，雖
      相對人之陳情書中所用之「控告」「告訴」「撤銷」等用語，應係民事事件中
      之「起訴」「撤回」之意，惟相對人之陳情書函既非委由律師撰寫，自難期待
      其法律上之用語精確無誤，而抗告人亦自承其承辦人員為不懂法律之人，是以
      衡情亦不致將相對人撤銷訴訟之意思表示，解為非屬撤回已起訴之民事事件，
      而誤為相對人另有提出刑事告訴之理，故抗告人以不瞭解相對人陳情函撤銷部
      分訴訟之意，而為不知相對人已撤回鐘點費請求之辯解，應難憑信。
（三）查抗告人係於九十二年三月二十六日提起撤銷調解之訴，而其於九十二年一月
      二日調解時既已知相對人撤回鐘點費之請求，而未將此部分提出於調解程序討
      論，則其於同日調解成立後，逾三十日後始以相對人隱瞞撤回鐘點費請求為由
      ，請求撤銷調解訴訟，依前開法條，於法已有未合。雖抗告人另辯稱前開撤回
      情事知悉在後，惟抗告人於九十二年二月二十日收受教育部函轉之相對人陳情
      書時，應已知相對人撤回鐘點費等情，亦經認定如前，則其遲至九十二年三月
      二十六日始提起撤銷調解之訴，亦已逾三十日之不變期間，故原審以抗告人提
      起撤銷調解之訴未遵守不變期間，而以不合法為由裁定駁回抗告人之訴，於法
      並無不合，抗告意旨指摘原裁定不當，於法無據，應予駁回。
六、據上論結，本件抗告為無理由，爰裁定如主文。
中　　　華　　　民　　　國　　九十三　　年　　　八　　　月　　二十七　　日
                                        台灣士林地方法院民事第一庭
                                            審判長法官  黃小瑩
                                            法      官  楊智勝
                                            法      官  劉穎怡
右為正本係照原本作成。
本裁定不得抗告。
中　　　華　　　民　　　國　　九十三　　年　　　八　　　月　　三十一　　日
                                            法院書記官  陳玉敏
